臺灣板橋地方法院刑事判決　　　　　　　93年度訴字第1328號
公　訴　人　臺灣板橋地方法院檢察署檢察官
被　　　告　甲○○
上列被告因違反毒品危害防制條例案件，經檢察官提起公訴〔起
訴案號：九十三年度核退毒偵字第四九三號〕暨移請併案審理〔
臺灣板橋地方法院檢察署九十三年度核退毒偵字第一二三三號〕
，本院合議庭評決由受命法官獨任進行簡式審判程序，茲判決如
下：
    主  文
甲○○連續施用第壹級毒品，累犯，處有期徒刑捌月。
扣案如附表編號一、三所示第壹級毒品海洛因，均沒收銷燬之，
如附表編號二、四所示之注射針筒，沒收之。
    事  實
壹、甲○○前於〔一〕民國〔下同〕八十八年間，因施用毒品案
    件，經本院裁定送勒戒處所觀察、勒戒後，認有繼續施用毒
    品之傾向，復據本院裁定令入戒治處所施以強制戒治，期間
    經停止戒治、撤銷停止戒治再入戒治處所執行戒治處分，迄
    八十九年五月二十七日強制戒治期滿，由臺灣板橋地方法院
    檢察署檢察官以八十九年度戒毒偵字第三七０號處分不起訴
    確定。〔二〕九十年間，因施用第壹級毒品海洛因案件〔臺
    灣板橋地方法院檢察署九十年度毒偵緝字第四０六號〕，經
    本院判處有期徒刑陸月，如易科罰金以銀元參佰元折算壹日
    ，於九十一年九月二十五日入監服刑，嗣於九十二年三月二
    十四日執行完畢。
貳、詎甲○○未見悛悔，於前開戒治處分執行完畢後伍年內，竟
    基於施用第壹級毒品海洛因之概括犯意，連續於〔一〕九十
    三年二月二日上午不詳時點，在臺北縣三重市○○街一五六
    號住處，施用第壹級毒品海洛因壹次。〔二〕九十三年二月
    十二日上午不詳時分，在臺北縣三重市○○○路某處，施用
    第壹級毒品海洛因壹次；嗣先後於〔一〕九十三年二月三日
    下午四時許，在臺北縣三重市○○街一五六號四樓，為警查
    獲，並扣得如附表編號一、二所示之海洛因殘渣袋、注射針
    筒。〔二〕九十三年二月十二日下午四時三十分許，在臺北
    縣三重市○○○路九十六巷四號，經警查獲，並扣得如附表
    編號三、四所示之第壹級毒品海洛因〔驗餘淨重零點壹壹公
    克〕暨已使用過之注射針筒。
參、案經臺北縣政府警察局三重分局報請臺灣板橋地方法院檢察
    署檢察官偵查起訴。
    理  由
壹、上揭事實，業據被告於本院審理時坦承不諱〔參見本院九十
    四年五月二十三日準備程序筆錄、簡式審判筆錄〕，被告到
    案後，先後經警採集其尿液檢體『貳次』〔檢體代碼編號：
    ９３００３１、５６７２〕，送驗後，均檢出鴉片類陽性反
    應，此有〔一〕臺北市政府警察局信義分局煙毒、麻藥案件
    委驗單〔編號：９３００３１〕、臺灣尖端先進生技醫藥股
    份有限公司「濫用藥物檢驗報告」〔附臺灣板橋地方法院檢
    察署九十三年度核退毒偵字第一二三三號卷第七頁正、背面
    〕。〔二〕臺北縣政府警察局三重分局毒品危害防制條例案
    犯罪嫌疑人姓名及代碼對照表〔代碼編號：５６７２〕、臺
    灣檢驗科技股份有限公司〔附臺灣板橋地方法院檢察署九十
    三年度毒偵字第九四八號卷第十一頁、臺灣板橋地方法院檢
    察署九十三年度毒偵字第四九三號卷第十一頁〕。〔三〕臺
    灣高等法院被告全國前案紀錄表附本院卷、刑案資料查註紀
    錄表附查卷等足憑。復有扣案如附表所示之第壹級毒品海洛
    因、海洛因殘渣袋、注射針筒〔已使用過〕等物品足佐。扣
    案如附表編號一、三所示物品，確含第壹級毒品海洛因成份
    ，此有臺北市政府警察局信義分局查獲涉嫌毒品危害防制條
    例毒品初步鑑驗報告單、臺北縣政府警察局三重分局查獲涉
    嫌毒品危害防制條例毒品初步鑑驗報告單、獲案毒品表〔人
    工鑑別編號：000000000〕、法務部調查局調科壹
    字第０六０００八一六四號鑑定通知書〔附九十三年度毒偵
    字第七九九號第十四頁、九十三年度毒偵字第九四八號卷第
    十頁、九十三年度核退毒偵字第四九三號卷第十頁〕。凡此
    情節，堪認被告之自白與事實相符，足為認定上開事實之依
    據。本件事證明確，被告之上開犯行，堪予認定。
貳、核被告所為，係犯毒品危害防制條例第十條第一項之施用第
    壹級毒品罪。其於施用第壹級毒品前、後，持有第壹級毒品
    海洛因之低度行為，為施用第壹級毒品之高度行為所收，不
    另論罪。其先後施用第壹級毒品海洛因犯行，時間緊接，犯
    罪構成要件相同，顯係基於概括之犯意而為之，應依連續犯
    之規定，論以施用第壹級毒品壹罪，並加重其刑；被告於九
    十二年二月二日施用第壹級毒品犯行，起訴書雖未敘及，惟
    與起訴部份，有連續犯之裁判上一罪之關係，為起訴效力所
    及，本院自得併予審究；被告曾犯事實欄壹─〔二〕所示施
    用第壹級毒品罪，經法院判處罪、刑確定，於九十二年三月
    二十四日執行完畢，此有刑案資料查註紀錄表附偵查卷、臺
    灣高等法院被告全國前案紀錄表附本院卷足參，伍年之內再
    犯有期徒刑以上之本罪，依累犯之規定，遞加重其刑。爰審
    酌被告前曾犯而再犯本罪、其犯罪之動機、手段、所致危害
    ，暨犯罪後態度等一切情狀，量處如主文所示之刑。扣案如
    附表編號一、三所示之海洛因殘渣袋所含海洛因殘渣〔量微
    無法秤重〕、第壹級毒品海洛因壹包〔驗餘淨重零點壹壹公
    克〕，係查獲之毒品，均依法沒收銷燬之，扣案如附表二、
    四所示注射針筒係被告所有供其犯本罪所用之物，依法諭知
    沒收。
據上論斷，應依刑事訴訟法第二百七十三條之一第一項、第二百
九十九條第一項前段，毒品危害防制條例第十條第一項、第十八
條第一項前段，刑法第十一條前段、第五十六條、第四十七條、
第三十八條第一項第二款，判決如主文。
本案經檢察官張慶林到庭執行職務。
中　　華　　民　　國　　94　　年　　6 　　月　　15　　日
                  刑事第二庭法  官    陳  福  來
以上正本證明與原本無異。
如不服本判決，應於判決送達後十日內，向本院提出上訴狀。
                            書記官    林  兆  嘉
中　　華　　民　　國　　94　　年　　6 　　月　　15　　日
附錄本案論罪科刑法條全文：
現行毒品危害防制條例第十條：
施用第一級毒品者，處六月以上五年以下有期徒刑。
施用第二級毒品者，處三年以下有期徒刑。
附表：
┌─┬──────────┬──────┬───────────────┐
│編│品                名│數        量│備                          註│
│號│                    │            │                              │
├─┼──────────┼──────┼───────────────┤
│一│海洛因殘渣袋〔殘渣量│壹個        │臺灣板橋地方法院檢察署九十三年│
│  │微無法秤重〕        │            │度毒偵字第七九九號扣案。      │
├─┼──────────┼──────┼───────────────┤
│二│注射針筒〔已使用過〕│伍支        │臺灣板橋地方法院檢察署九十三年│
│  │                    │            │度毒偵字第七九九號扣案        │
├─┼──────────┼──────┼───────────────┤
│三│第壹級毒品海洛因〔驗│壹袋        │臺灣板橋地方法院檢察署九十三年│
│  │餘淨重零點壹壹公克〕│            │度毒偵字第九四八號扣案。      │
├─┼──────────┼──────┼───────────────┤
│四│注射針筒〔已使用過〕│伍支        │臺灣板橋地方法院檢察署九十三年│
│  │                    │            │度毒偵字第九四八號扣案        │
└─┴──────────┴──────┴───────────────┘
